【裁判字號】    99,上更(一),145
【裁判日期】    991130
【裁判案由】    妨害風化
【裁判全文】
臺灣高等法院高雄分院刑事判決     99年度上更(一)字第145號
上  訴  人
即  被  告  陶建國
上  訴  人
即  被  告  程雅瑜
上二人共同
選任辯護人  洪茂松律師
            邱麗妃律師
            林樹根律師
上列上訴人等因妨害風化案件，不服臺灣高雄地方法院96年度訴
字第498 號中華民國97年1 月31日第一審判決（起訴案號：臺灣
高雄地方法院檢察署95年度偵字第15544 號；併原審案號：同署
96年度偵字第12160 號、17874 號、18801 號），提起上訴，判
決後，經最高法院撤銷發回，本院判決如下：
     主  文
原判決關於陶建國犯圖利媒介性交罪、圖利強制使人性交罪及定
執行刑部分暨程雅瑜犯圖利媒介性交罪部分，均撤銷。
陶建國連續犯圖利強制使人性交罪，處有期徒刑柒年陸月，減為
有期徒刑參年玖月，扣案Ａ女簽發之本票壹張、簽立之合約書壹
份及Ｂ女簽發之本票參張、合約書壹份均沒收。
    事  實
一、陶建國經營法拉利經紀傳播公司（下稱法拉利公司，址設高
    雄市前金區○○○路86號8 樓之2 ，現已停業），基於意圖
    營利而以恐嚇方式使女子與他人為性交行為之概括犯意，在
    平面報紙刊登徵求伴遊小姐之廣告，並連續為下列行為：
  (一)代號00000000之女子（下稱A 女，姓名、年籍、住所均詳卷
    ）誤信該報紙廣告，於94年11月19日下午撥打電話與陶建國
    聯絡後，同日下午4 、5 點，即依約至高雄市○○路新光三
    越百貨公司附近之「漫畫國度」漫畫店包廂內，經陶建國面
    試錄取後，Ａ女即應陶建國之要求，當場簽發票面金額新台
    幣（以下同）5 萬元之本票1 紙及如有違約同意賠償本票金
    額之合約書一份，作為履約之擔保。陶建國隨即將Ａ女帶至
    高雄市○○○路17號之帝王飯店房間內，向Ａ女表示Ａ女之
    工作以後須陪客人睡覺（即與客人性交），Ａ女即表示不願
    從事此工作，陶建國竟持上開本票及合約，向Ａ女恐嚇稱如
    不願意與客人性交，即要拿該本票至其家中要求賠錢，Ａ女
    恐家人知情，不敢不從，陶建國以此手段違背Ａ女之意願，
    自同年12月間起至95年3 月30日止，使Ａ女與不特定男客性
    交多次，每次代價3000元，其中1500元由飯店人員分得，陶
    建國抽得300 ，Ａ女分得1200元，致Ａ女無法忍受而於95年
    3 月30日Ａ女逃離，並於翌日報警處理。
  (二)代號00000000之女子（下稱Ｂ女，姓名、年籍、住所均詳卷
    ），亦誤信上開報紙廣告，於94年12月9 日以電話與陶建國
    聯絡，並約在上開「漫畫國度」漫畫店包廂內，陶建國仍以
    同一手段要求Ｂ女當場簽發金額2 萬元本票2 張、1 萬元本
    票1 張共計5 萬元及合約書，Ｂ女亦依其要求簽發上開本票
    及簽立該合約書。嗣後Ｂ女一直向其表示不願與客人從事性
    交易，陶建國即向Ｂ女恐嚇稱如不想作即要依合約處理賠錢
    或者被打，被打後還是要賠錢，要叫兄弟（即流氓）去Ｂ女
    家中騷擾，致Ｂ女心生畏懼，不敢不從，陶建團自94年12月
    間某日起（94年12月9 日之後）以此方式違背Ｂ女意願，使
    Ｂ女與不特定之男客為性交行為多次，而一次性交易代價30
    00元，飯店人員分得1500元，Ｂ女分得1200元、陶建國分得
    300 元。至95年3 月30日不願再受其強迫從事性交易，乃於
    翌日報警處理。
二、案經高雄市政府警察局新興分局移請臺灣高雄地方法院檢察
    署檢察官偵查起訴暨移送併辦。
    理  由
壹、程序部分：
一、被告以外之人於偵查中向檢察官所為之陳述，除顯有不可信
    之情況外，得為證據，刑事訴訟法第159 條之1 第2 項定有
    明文。本件證人B 女於偵查中經具結後向檢察官所為之陳述
    ，係屬傳聞證據，惟現階段刑事訴訟法規定，檢察官代表國
    家偵查犯罪、實施公訴，依法其有訊問被告、證人及鑑定人
    之權，而實務運作時，檢察官偵查中向被告以外之人所取得
    之陳述，原則上均能遵守法律規定，不致違法取供，其可信
    度極高，且經於原審審理時實施交互詰問，已踐行保障被告
    對於證人B 女之正當詰問權，被告及辯護人復未提出有何顯
    不可信之情形，依上開規定，證人B 女於偵查中經具結後向
    檢察官所為之陳述均得為證據。
二、除上開證據外，本判決所引用其他各項傳聞證據，檢察官、
    被告及辯護人於本院上訴審均同意作為證據，而於本院本審
    準備程序亦均表示不爭執，復均於本院本審調查證據時，均
    知悉為傳聞證據而未於辯論終結前聲明異議，本院審酌各該
    證據並非違法取得，與待證事實具關聯性，證明力亦非明顯
    過低等情，依刑事訴訟法第159 條之5 第1 項、第2 項規定
    ，認均適當作為本案之證據。
貳、實體方面：
一、訊據上訴人即被告陶建國矢口否認有本件圖利強制使人為性
    交之犯行，辯稱：A 女、B 女均係向伊應徵從事伴遊，伊雖
    有要求彼等簽發上開本票及合約書，並安排彼等與男客為性
    交易，然並未施以任何脅迫、恐嚇行為，使彼等與他人性交
    圖利，性交易乃彼等自願所為等語。惟查：
  (一)A 女、B 女誤信陶建國刊登之報紙徵求模特兒及伴遊廣告後
    ，分別撥打電話與陶建國聯絡後，分別於上開時地與陶建國
    見面，均應陶建國之要求，Ａ女當場簽發票面金額5 萬元之
    本票1 紙及如有違約同意賠償本票金額之合約書一份；Ｂ女
    則當場簽發金額2 萬元本票2 張、1 萬元本票1 張共計5 萬
    元及同一內容之合約書1 份，簽約後，陶建國於上開期間，
    安排Ａ女與Ｂ女與不特定男客性交多次，每次代價為3000元
    等事實，業經被告陶建國坦承在卷，並經證人Ａ女於原審審
    理、Ｂ女於檢察官訊間及原審審理中結證明確（原審卷第11
    1-113 、120-122 頁，偵一卷第25-29 頁、原審卷137 、14
    0 、146 頁），並有上開本票及合約書在卷可參（警一卷第
    24-30 頁），此部分事實均堪認定。又被告於95年12月29日
    被查獲載周艷敏至一心旅社應召從事性交易，於同日警詢雖
    陳稱：當時性交易代價為3000元，應召小姐實收2000元，伊
    為業者又兼馬夫分得600 元等語（偵三卷第6 頁），惟此係
    95年12月間之事，與Ａ女、Ｂ女從事性交易之時間相距已逾
    半年，且應召女子亦有不同，自難採為被告陶建國安排Ａ女
    、Ｂ女與男客性交易時抽成之方式，且Ａ女、Ｂ女與男客性
    交，一次代價3000元，飯店人員分得1500元，Ａ女、Ｂ女分
    得1200元、陶建國分得300 元等情，業經Ａ女於原審證稱：
    性交易代價3000元，伊實得1200元（原審卷第126 頁）核與
    Ｂ女於檢察官偵訊中證稱：性交易代價3000元，陶建國抽30
    0 元，伊實得1200元，1500元由飯店大姐取走等語（偵一卷
    第29頁）相符，自堪採認為真實。
  (二)被告陶建國雖辯稱：伊並未對Ａ女、Ｂ女施以任何脅迫、恐
    嚇行為，使彼等與他人性交圖利，彼等係自願從事性交易等
    語。惟證人A 女於原審具結證稱：「（是一開始就想離開性
    交易的工作，或是後來才想的？）一開始就想要離開，但是
    想說已經簽了本票、合約，所以就，我有想阿。」、「（他
    有跟妳說本票、合約都在他那邊，如果妳不做，會告訴妳家
    裏的人或是跟妳要錢嗎？）有。」、「（他有跟妳說因為小
    姐如果逃跑會被打得很慘？）有耶。」、「（妳聽了那些話
    以後，會害怕嗎？）會阿。」、「（是因為上面這些理由，
    所以妳才不敢離開他從事性交易的應召站？）是。」、「（
    為什麼你不直接離開宿舍，離開被告的性交易公司？）可是
    離開，但是本票卻在被告手上，而且被告說如果我逃走的話
    ，他就會跟我家人要本票的錢，我就慘了。」、「你為何會
    怕家人知道？）會被家裏人打，而且家裏人會覺得丟臉。」
    、「（他要求你從事性交易，妳是非出於自願的從事性交易
    ？或是不想？）並不想，但是卡在合約與本票。」、「（妳
    從事性交易的過程中，都沒有想過說可以報警？沒有耶，沒
    有想到。」、「（後來妳怎麼會想說要去報警？因為我已經
    逃走了，而且打電話給我的人，叫我趕快跑，不要讓那些少
    年仔的找到。」等語明確（原審卷第120-124 頁）；證人Ｂ
    女於檢察官偵訊時結亦證稱：伊係94年12月應徵上班，陶建
    國要求伊與男客為性交易（性交收取代價），其若不從，陶
    建國會威脅伊，說要拿伊簽約的內容告訴伊家人，要求伊賠
    5 萬元，因為伊有簽5 萬元本票，並說他說很多兄弟，伊若
    違約會叫兄弟到伊家亂等語（偵一卷第26、27頁），並於原
    審證稱：伊若不去飯店從事性交易，陶建國就威脅伊要拿合
    約書、本票去伊家，伊因害怕不得已才一直從事性交易。因
    為陶建國如果拿合約及本票去伊家，伊母親會擔心，且依合
    約寫容所載就是要賠錢，但伊並沒有跟陶建國借錢。伊作到
    報警那時候才沒有作性交易，伊不願意從事性交易，是被強
    迫的等語明白（原審卷第140-143 頁）。互核Ａ女與Ｂ女所
    述情節，被告陶建國均係先以刊登應徵模特兒或伴遊女郎之
    報紙廣告，使Ａ女、Ｂ女誤信而與其聯絡，嗣於應徵時利用
    少女年輕無知，當場又未能深思，要求其等當場簽發本票、
    合約書，再以之恐赫如不從事性交易，即屬違約要賠償本票
    金額並向其家人索討，利用2 女無力支付賠償金又害怕讓家
    人知情的弱點，強使2 女與男客性交圖利，Ａ女與Ｂ女所述
    悉相符合，自屬可採。且Ａ女與Ｂ女倘係自願由陶建國安排
    從事性交易，且可以自由決定要作或不要作，則其等不願繼
    續從事性交易，只須告知陶建國，或自行離去後通知陶建國
    即可，何須於同一日報警處理。被告上開所辯Ａ女與Ｂ女均
    係自願云云，顯無可採。
  (三)依卷內本件A 女、B 女之年籍資料（原審卷末證物存置袋）
    ，簽發本票、簽約及性交易期間，Ａ女僅約20歲、Ｂ女僅約
    22歲，均屬涉世未深之少女，智識及社會歷練均尚淺薄，被
    告利用其等年輕識淺，要求彼等簽下合約及本票，再利用彼
    等無法律常識，不知縱有該等本票、合約，任何人亦不得強
    迫他人為性交易，且害怕家人知悉之心理，而藉此恫嚇若違
    約不從事性交易即須賠錢，並要告訴其等之家人，Ａ女與Ｂ
    女在既無資力賠償又害怕家人指責之情形下，乃不得已任由
    被告陶建國強迫其等為性交易，期間因已從事性交易，更加
    不敢讓家人知情，陶建國並向Ａ女表示有小姐逃走，被抓到
    打得很慘，向Ｂ女說他有很多兄弟，伊若違約會叫兄弟到伊
    家亂，更使2 女心生畏懼，而續由陶建國強使其等與男客性
    交圖利，被告陶建國之行為自係意圖營利，以恐嚇之手段，
    違反Ａ女與Ｂ女之意願使其等與男客從事性交。被告陶建國
    犯行明確，堪可認定。
二、新舊法比較：
  (一)被告陶建國行為後，刑法部分條文業於94年2 月2 日經總統
    令修正公布，並自95年7 月1 日施行。而行為後法律有變更
    者，適用行為時之法律，但行為後之法律有利於行為人者，
    適用最有利於行為人之法律，刑法第2 條第1項 定有明文。
    本件被告陶建國所涉罪名即刑法第231 條之1 第1 項之罪，
    其法定刑有併科罰金刑之規定。依修正前刑法第33條第5 款
    規定：「罰金：一元以上」，惟修正後該條款則規定「罰金
    ：新台幣一千元以上」，其罰金刑範圍之下限已經提高，比
    較新舊法結果，以舊法較有利於被告，自應適用行為時法。
  (二)連續犯部分：被告行為後，刑法第56條連續犯之規定，業經
    上開修正公布刪除，則被告陶建國之犯行，因行為後新法業
    已刪除連續犯之規定，此刪除雖非犯罪構成要件之變更，但
    顯已影響行為人刑罰之法律效果，自屬法律有變更，依新法
    第2 條第1 項規定，比較新、舊法結果，仍應適用較有利於
    被告之行為時法律即舊法論以連續犯。
三、核被告陶建國所為，係犯刑法第231 條之1 第1 項之圖利強
    制使人為性交罪。其所為多次意圖營利強制使Ａ女、Ｂ女與
    男客性交行為，時間緊接、手段相同而犯同一構成要件，顯
    係基於概括犯意為之，應依刪除前刑法第56條連續犯之規定
    ，論以一罪，並加重其刑。
四、原審對被告陶建國上開被訴部分予以論罪科刑，固非無見，
    惟查(一)被告陶建國係以對Ａ女、Ｂ女告以財產、名譽、身體
    將來之惡害，違反彼等之意願，使彼等與男客為性交已如前
    述，原審認被告所為係脅迫行為，尚有未洽；(二)被告連續多
    次意圖營利強制使Ａ女、Ｂ女與男客性交行為，按諸社會通
    念，其各次決意及行為並非不可分別為之，按刑法第231 條
    之1 第1 項規定之內容觀之，其犯罪之成立亦非以反覆為之
    或以之為業務為構成要件，尚無以認定本條項立法有因其事
    實上常有反覆多次之情形而以包括之一罪評價之內涵，與集
    合犯之規定即屬有間，其基於概括之犯意為本件多次犯罪，
    自應以連續犯論以一罪，原審論以集合犯，尚非正確。(三)原
    判決認定陶建國與綽號「阿志」即陳日豐之不詳男子共同強
    制使許芯韡、黃淑琳與男客猥褻圖利（即原審併案審理之96
    年度偵字第17874 號），惟此部分檢察官所舉證據尚不足以
    認定被告有此犯罪事實，應退併辦由檢察官另依法處理（理
    由詳後述），原審此部分認事用法亦非妥適。(四)原判決認本
    件起訴範圍包括被告陶建國、程雅瑜共犯刑法第231 條第1
    項媒介Ａ女、Ｂ女性交圖利罪，而檢察官併案之96年度偵字
    第12160 號、18801 號所指被告陶建國犯行與起訴部分為集
    合犯關係而併予審理，並認被告程雅瑜就此部分併辦犯行與
    陶建國共犯，亦為起訴併辦效力所及，而併予以論科，均屬
    就未經起訴之事實為判決，同有違誤（理由詳後述）。被告
    陶建國上訴意旨否認有強制Ａ女、Ｂ女與他人性交，及被告
    程雅瑜否認共同媒介性交以營利，固均無理由，然原判決關
    於陶建國共同犯圖利媒介性交罪圖利強制使人性交罪及定應
    執行刑部分，以及被告程雅瑜共同犯圖利媒介性交罪部分，
    既均有上開可議，自均應由本院撤銷，並就被告陶建國圖利
    強制使Ａ女、Ｂ女與他人為性交罪部分改判，原判決關於被
    告程雅瑜圖利媒介性交罪部分，既不在起訴範圍，本院自無
    從改判，併此敘明。爰審酌被告陶建國圖利強制使人性交，
    利用少女年少無知，使用恐嚇手段強迫Ａ女與Ｂ女從事性交
    易，戕害2 女身心，情節非輕及犯罪動機、目的、智識程度
    、手段等一切情狀，量處如主文第2 項所示之刑，又被告陶
    建國所犯圖利強制使人性交罪之犯罪時點係在96年4 月24日
    中華民國96年罪犯減刑條例減刑基準日之前，且無同條例第
    3 條、第5 條限制減刑之除外情形，爰依該條例第2 條第1
    項第3 款規定，減其宣告刑2 分之1 。扣案之Ａ女簽發之本
    票1 張、簽立之合約書1 份及Ｂ女簽發之本票3 張、合約書
    壹1 份，均為被告陶建國所有之物，業據被告陶建國供明在
    卷，並均為被告犯本罪所用之物，爰依刑法第38條第1 項第
    2 款之規定，宣告沒收。
五、退併辦部分：
  (一)臺灣高雄地方法院檢察署檢察官96年度偵字第17874 號併辦
    意旨略以（併原審法院審理）：陶建國、程雅瑜自民國94年
    初某日起，合組媒介女子與人性交及猥褻之「應召站」（曾
    先後更名為「世紀影視傳播公司」、「法拉利經紀傳播公司
    」、「旺旺來應召站」等躲避查緝），兩人基於意圖使女子
    與他人為性交或猥褻而媒介以營利之犯意聯絡，由陶建國派
    遣不詳姓名年籍、綽號「陳日豐」之成年男子至高雄市「YE
    S PUB 」以徵求跳舞及走秀之工作者為由，先後於94年7 月
    30日面試黃淑琳、於94年9 月3 日面試許芯韡，並於告知黃
    、許二女錄取後，分別要求渠等簽妥面額為新台幣（下同）
    50萬元、10萬元之本票；之後，分別於94年7 月30日及94年
    9 月4 日起，持前揭本票提出求償訴訟或告知家人之方式，
    脅迫或恐嚇黃、許二女，接受指派至指定處所對男客全裸陪
    舞，並讓男客任意撫摸身體等猥褻行為，或性交之行為，因
    認被告2 人所為，係犯刑法第231 條之1 圖利強制使人為性
    交或猥褻罪嫌云云。經查：1.訊之被告陶建國固坦承經營世
    紀傳播公司，陳日豐係其助理，惟否認上開犯行，辯稱：伊
    僅經營單純鋼管秀，並無要求黃、許二女為猥褻行為等語，
    經查，許芯韡於原審審理中證稱：伊應徵跳鋼管舞係由一個
    叫陳日豐之人應徵，伊不知陳日豐與陶建國關係為何，本票
    及合約也是陳日豐要求伊簽，陳日豐叫伊要給客人摸，包括
    胸部，伊不知道工作期間陶建國有無到現場，脅迫伊給客人
    摸的是陳日豐，開庭的時候才看到陶建國，並聽他說陳日豐
    是他的助理等語（原審卷第202-204 頁、208 頁），黃淑琳
    於原審則證稱：伊第一次開民事庭時才見到陶建國，伊應徵
    時是與一位叫「阿志」之人接洽的，是阿志要求伊簽本票及
    合約書，伊不想作，也是阿志拿本票壓伊，並說要告訴伊父
    親伊在該處工作之事，工作期間並未看過陶建國等語明確（
    原審卷第212-214 頁、218 頁），依上開二女所證各情觀之
    ，尚難據以認定被告陶建國參與該鋼管舞營業之具體情節為
    何，陳日豐脅迫二女與客人為猥褻行為是否事前與陶建國有
    犯意聯絡，況證人許芯韡於原審亦證稱：「（後來有無問「
    陳日豐」老闆是否為陶建國？）他說以後要找一個人來合股
    等等什麼事情，說要來接管我們的事情，因為我們想要繞跑
    ，說他好像把合約轉出去，如果我們不去上班，那個老闆就
    會來找我們，要我們小心。」、「（有無問他說老闆是否為
    陶建國？）他沒有說，因為我那時候我也不敢問，我怕他會
    恐嚇我母親，所以我沒有問。但是他的確有提起說他有一個
    人與他合股，兩個人要一起管我們的薪水，要帶我們去表演
    ，意思就是要增加一位老闆。但是他們實際上是怎樣我不清
    楚。」等語（原審卷第205 頁），核其證詞與被告陶建國所
    稱陳日豐係其助理等情亦有未合，綜上，陶建國與陳日豐確
    實之關係究竟為何，尚難證明，且陶建國於本院上訴審並陳
    明「陳日豐」僅係藝名，伊不知陳日豐之地址，亦無法與陳
    日豐聯絡（本院上訴卷第66頁）。綜此，上開併辦意旨所指
    被告陶建國犯行，尚屬不能證明，自難認與上開被告陶建國
    有罪部分有何連續犯之裁判上一罪關係，此部分應退由檢察
    官另為適法之處理。至上開併辦意旨關於被告程雅瑜犯罪部
    分，業經原審退併辦（見原判決第21頁），併此敘明。
  (二)原審檢察官併辦意旨（99年度偵字第12160 號）略以：被告
    陶建國自94年10月9 日起，設立媒介女子與人性交及猥褻之
    應召站以營利（曾先後更名為「世紀影視傳播公司」、法拉
    利經紀傳播公司」、「旺旺來應召站」等躲避查緝），並在
    自由時報分類廣告版刊登內容為日領萬元「兼職小姐」等足
    以引誘使人為性交易訊息之廣告，再媒介該應召站內之應召
    成年女子與不特定人從事性交或猥褻之性交易行為，每次獲
    利新臺幣（下同）3000元至5000元不等，由陶建國抽取600
    元之媒介傭金，應召女子抽取1400元，餘由負責媒介應召客
    戶之飯店服務生抽取。其中綽號「小琪」即陳雅萍之應召女
    子，自95年11月間某日起，即受雇於陶建國；於96年4 月26
    日16時許，由陶建國與高雄市○○路188 號「梅花飯店」之
    服務生陳金玉（另案偵辦中）聯絡，並駕駛車牌號碼為4372
    -NY 號自小客車搭載陳雅萍至該飯店，同日17時許，陳雅萍
    進入該飯店內607 室，以3000元之代價，與藍繁利從事性交
    易，為警當場查獲。另綽號「小欣」即陳湘蓓與姜雅文之應
    召女子，分別自96年3 月25日及96年4 月24日起受雇於陶建
    國，以前述之陶建國媒介、營利之方式，與不特定人士在飯
    店房間內從事性交或猥褻之性交易行為，因認被告陶建國犯
    刑法第231 條第1 項圖利媒介性交罪嫌云云。
  (三)原審檢察官併辦意旨（99年度偵字第18801 號）略以：被告
    陶建國係旺旺來應召站之負責人，基於媒介女子與他人為性
    交或猥褻以營利之概括犯意，自94年10月9 日起，連續在自
    由時報分類廣告版，刊登內容為日領萬元「兼職小姐」，可
    試做無經驗可等足以引誘使人為性交易訊息之廣告，再媒介
    綽號小君、夏天、小紫、可欣等成年女子與不特定人從事性
    交易或猥褻行為，價格實收新臺幣（下同）2000元，陶建國
    每次抽成600 元，嗣於95年12月29日晚間下午3 時許，接獲
    真實姓名年籍不詳之女子來電詢問，陶建國即以門號為0000
    000000號之行動電話撥打周豔敏所有門號為0000000000號之
    行動電話，媒介花名「小君」之周豔敏從事性服務並為之充
    當車伕，以車號為4372-NY 號自小客車自高雄市○○路與一
    心路口載周豔敏前往高雄市前鎮區○○○路94號一心旅社與
    張文成從事性交易，因認被告陶建國犯刑法第231 條第1 項
    圖利媒介性交罪嫌云云。
  (四)按本件起訴書（99年度偵字第15544 號）雖記載「陶建國、
    程雅瑜係址設高雄市前金區○○○路86號8 樓之2 「法拉利
    經紀傳播公司」（下稱法拉利公司，現已停止營業）之負責
    人及股東，其二人意圖使女子與他人為性行為而媒介以營利
    之犯意聯絡，由陶建國在平面報紙刊登應徵模特兒為餌，誘
    使女子00000000（真實姓名年籍均詳卷，下稱A 女）、0000
    0000（真實姓名年籍均詳卷，下稱B 女）二女子誤信為真，
    而分別於民國94年11月19日及同年12月9 日依報載內容前往
    應徵，均相約在高雄市○○路之「漫畫國度」包廂內，陶建
    國在A 女、B 女前來應徵時，均以保障工作期間為理由，要
    求其簽妥面額為新台幣（下同）5 萬元之本票…」等語，惟
    其接續之記載僅敘及被告陶建國對Ａ女與Ｂ女為強制性交（
    此部分業經原審判決無罪確定），及「自94年12月間起，陶
    建國持前揭本票以脅迫或恐嚇A 女、B 女，要其聽從程雅瑜
    之指派，程雅瑜對外則以伴遊名義招徠男客，以每次3,000
    元之價格，由不詳司機接送A 女、B 女至不特定之飯店內與
    不特定男客發生性交行為多次，性交易所得款項陶建國可分
    得300 元，A 女、B 女可分得1,200 元所有。」等關於圖利
    強制性交罪之犯罪事實，對被告陶建國、程雅瑜有何媒介女
    子與他人性交圖利之事實，並無一語敘及，有該起訴書在卷
    可按，再對照該起訴書之核犯法條，亦未適用刑法第231 條
    第1 項之圖利媒介性交罪觀之，本件起訴範圍並不包括被告
    2 人圖利媒介性交之事實，應可認定。又按圖利媒介性交罪
    係意圖使男女與他人性交，而媒介以營利，其既稱「媒介」
    自須不違反被媒介者之意願始屬本罪之範圍，被告被訴之範
    圍既僅限於被告2 人共同圖利強制性交罪，則係意圖營利，
    以違背Ａ女、Ｂ女之意願之方式，使之與他人性交，兩者雖
    均基於營利之意圖為之，然客觀構成要件顯非相同，上開(二)
    (三)併辦意旨認兩罪間有集合犯關係，為原起訴效力所及，尚
    非可採。綜此，本件起訴書並未起訴被告2 人涉犯圖利媒介
    性交罪之事實，上開(二)(三)併辦意旨所指被告陶建國圖利媒介
    性交，及原判決所認被告程雅瑜就此併辦部分與陶建國共犯
    等事實，均屬未起訴之事實，自非原審所得審理，上開(二)(三)
    併辦部分自應退由檢察官另為適法之處理。
六、原審判決被告陶建國被訴強制性交部分無罪及被告程雅瑜被
    訴共同圖利強制使人為性交部分無罪，均因檢察官及被告2
    人未上訴而確定，附此敘明。
據上論斷，應依刑事訴訟法第369條第1項前段、第364條、第299
條第1 項前段，刑法第2 條第1 項前段、第231 條之1 第1 項、
第38條第1 項第2 款、修正前刑法第56條、刑法施行法第1 條之
1 ，中華民國96年罪犯減刑條例第2 條第1 項第3 款，判決如主
文。
本案經檢察官鍾忠孝到庭執行職務。
中    華    民    國    99    年    11    月    30    日
                  刑事第十庭    審判長法  官  陳中和
                                      法  官  林水城
                                      法  官  蔡國
以上正本證明與原本無異。
如不服本判決應於收受本判決後10日內向本院提出上訴書狀，其
未敘述上訴理由者，並得於提起上訴後10日內向本院補提理由書
狀（均須按他造當事人之人數附繕本）「切勿逕送上級法院」。
中    華    民    國    99    年    11    月    30    日
                                      書記官  周青玉
附錄本判決論罪科刑法條：
刑法第231條之1（圖利強制使人為性交猥褻罪）
意圖營利，以強暴、脅迫、恐嚇、監控、藥劑、催眠術或其他違
反本人意願之方法使男女與他人為性交或猥褻之行為者，處7 年
以上有期徒刑，得併科30萬元以下罰金。
媒介、收受、藏匿前項之人或使之隱避者，處1 年以上7 年以下
有期徒刑。
公務員包庇他人犯前2 項之罪者，依各該項之規定加重其刑至二
分之一。
第1項之未遂犯罰之。

司法院資訊處製作；財團法人民間司法改革基金會備份。
